臺灣高等法院高雄分院民事裁定　　　　　 96年度抗字第251號
抗　告　人　市外桃源管理委員會
法定代理人　己○○
相　對　人　高雄中小企業銀行股份有限公司
法定代理人　甲○○
相　對　人　龍星昇第五資產管理股份有限公司
法定代理人　戊○○
相　對　人　憲億建設股份有限公司
法定代理人　乙○○○○○○○
法定代理人　丙○○
法定代理人　丁○○
上列抗告人因與相對人間確認抵押權不存在事件，對於民國96年
8 月3 日臺灣高雄地方法院96年度訴字第704 號所為裁定提起抗
告，本院裁定如下：
    主  文
抗告駁回。
抗告訴訟費用由抗告人負擔。
    事實及理由
一、本件抗告人於原審對相對人起訴，請求判決相對人對於坐落
    高雄縣甲仙鄉○○段61號土地上建號408 號即門牌號碼高雄
    縣甲仙鄉○○路190 號14樓之1 建物1 棟，面積102.14平方
    公尺全部，及同段410 建號面積3388.17 平方公尺共同使用
    部分1525/10000；暨同地上建號409 號即門牌號碼高雄縣甲
    仙鄉○○路190 號14樓之2 ，面積102.14平方公尺全部，及
    同段410 建號面積3388.17 平方公尺共同使用部分55/10000
    等（下稱系爭建物），所設定之抵押貸款新台弊（下同）4,
    000,000 元之抵押權不存在。原審以系爭建物由該院以92年
    度執字第29022 號事件執行拍賣，乃調取該案卷，查知系爭
    建物經鑑價，其市價分別為1,570,700 元、1,281,400 元，
    合計2,852,100 元，乃核定抗告人就訴訟標的所有之利益即
    訴訟標的價額為2,852,100 元，於96年1 月22日裁定命抗告
    人繳納第一審裁判費29,314元，抗告人於96年2 月1 日依該
    裁定繳納29,314元，嗣原審駁回抗告人之訴，抗告人不服聲
    明上訴，未繳裁判費，原審乃於96年8 月3 日依原核定之訴
    訟標的價額裁定命抗告人補繳第二審裁判費43,971元等情。
    經核於法並無不合。
二、抗告意旨謂：系爭建物經原審定於95年12月4 日為特別拍賣
    ，所定拍賣最低價額合計1,472,000 元，伊起訴狀所載之訴
    訟標的金額亦為1,472,000 元, 原審核定為2,852,100 元尚
    有出入云云，惟查原審依系爭建物鑑定之市價，核定抗告人
    就訴訟標的所有之利益即訴訟標的價額為2,852,100 元，於
    96 年1月22日裁定命抗告人繳納第一審裁判費29,314元，該
    裁定已送達兩造，兩造均無異議，抗告人並於96年2 月1 日
    依該裁定繳納29,314元，足見抗告人就本件訴訟標的所有之
    利益即訴訟標的價額為2,852,100 元，應堪認定。而系爭建
    物之拍賣最低價額並不等於市價。抗告人於敗訴後，始爭執
    本件訴訟標的之價額，顯無理由。
據上論結，本件抗告為無理由，依民事訴訟法第495 條之1 、第
449 條第1 項、第95條、第78條，裁定如主文。
中　　華　　民　　國　　96　　年　　9 　　月　　6 　　日
                     民事第三庭
                         審判長法官   張國彬
                         法      官   鄭月霞
                         法      官   吳登輝
以上正本證明與原本無異。
如不服本裁定應於送達後10日內向本院提出再抗告狀 (並按他造
當事人之人數附繕本)， 並繳納再抗告費新臺幣1,000 元。再為
抗告應以適用法規顯有錯誤為理由，並經本院之許可，該許可以
原裁定所涉及之法律見解具有原則上之重要性者為限，並委任律
師為代理人。
中　　華　　民　　國　　96　　年　　9 　　月　　6 　　日
                         書  記  官   陳靖華
附註：
抗告人之配偶、三親等內之血親、二親等內之姻親，或抗告人為
法人、中央或地方機關時，其所屬專任人員具有律師資格並經法
院認適當者，亦得為第三審代理人。
抗告人或其法定代理人具有律師資格者及前項情形，應於提起抗
告或委任時釋明之。
